【裁判字號】    95,訴,2932
【裁判日期】    951110
【裁判案由】    槍砲彈藥刀械管制
【裁判全文】
臺灣板橋地方法院刑事判決              95年度訴字第2932號
公  訴  人  臺灣板橋地方法院檢察署檢察官
被      告  乙○○
指定辯護人  本院公設辯護人  甲○○
上列被告因違反槍砲彈藥刀械管制條例案件，經檢察官提起公訴
（95年度偵字第19473號），本院判決如下：
    主  文
乙○○未經許可，寄藏可發射子彈具有殺傷力之改造手槍，累犯
，處有期徒刑參年貳月，併科罰金新臺幣參萬元，罰金如易服勞
役，以新臺幣壹仟元折算壹日。扣案可發射子彈具有殺傷力之仿
ＷＡＬＴＨＥＲ廠ＰＰＫ／Ｓ型半自動手槍製造之改造手槍壹枝
（含彈匣壹個，槍枝管制編號0000000000號）沒收。
    事  實
一、乙○○前因贓物案件，經本院以八十九年度訴字第二０九九
    號判決判處有期徒刑三月確定，又因違反毒品危害防制條例
    案件，經本院分別以九十年度易字第二一六六號、九十年度
    訴字第一六六八號判決各判處有期徒刑七月，並定應執行刑
    有期徒刑一年確定，上開案件接續執行，於民國九十二年四
    月二十四日縮短刑期假釋出獄，刑期至九十四年七月十三日
    屆滿，其假釋未經撤銷，以已執行論。詎猶不知悔改，明知
    可發射子彈具有殺傷力之槍枝，以及具有殺傷力之子彈，均
    係槍砲彈藥刀械管制條例所列管之槍彈，非經主管機關許可
    ，不得為他人受寄代藏，竟仍於九十五年八月十日晚間七時
    許，在臺北縣永和市福和橋下，受真實姓名年籍不詳、綽號
    「阿輝」之男子委託，代為保管仿ＷＡＬＴＨＥＲ廠ＰＰＫ
    ／Ｓ型半自動手槍製造之改造手槍一枝（含彈匣一個，槍枝
    管制編號：0000000000號）及具有殺傷力之子彈
    一顆，並將上開槍枝、子彈隨身藏放。嗣於九十五年八月十
    三日晚間八時四十五分許，為警在臺北縣中和市○○路一九
    ０號三十八樓之一查獲，並扣得如上所述之改造手槍一枝（
    含彈匣一個）及子彈一顆。
二、案經臺北縣政府警察局中和分局移送臺灣板橋地方法院檢察
    署檢察官偵查起訴。
    理  由
一、上揭犯罪事實，業據被告乙○○迭於警詢、偵查及本院審理
    時均自白不諱，核與證人即同遭查獲之陳禾祥於警詢中指述
    之情節相符（見偵查卷第十一頁），並有扣案之改造手槍一
    枝（含彈匣一個，槍枝管制編號：0000000000號
    ）、子彈一顆可資佐證。又上開槍枝、子彈，經送內政部警
    政署刑事警察局進行鑑定，其結果為：改造手槍一枝（槍枝
    管制編號：0000000000號）認係由仿ＷＡＬＴＨ
    ＥＲ廠ＰＰＫ／Ｓ型半自動手槍製造之槍枝，換裝土造金屬
    槍管、扳機、槍機與撞針而成之改造手槍，機械性能良好，
    可擊發適用子彈，認具殺傷力，改造子彈一顆認係具直徑約
    ７．９１ｍｍ金屬彈頭之土造子彈，經實際試射，可擊發，
    認具殺傷力等情，復有該局九十五年九月十八日刑鑑字第０
    ９５０１２２９６１號槍彈鑑定書一份在卷可憑（見偵查卷
    第四十六頁至第四十八頁），足認被告之自白與事實相符。
    從而本案事證明確，被告犯行堪予認定。
二、核被告所為，係犯槍砲彈藥刀械管制條例第八條第四項之未
    經許可寄藏可發射子彈具有殺傷力之改造手槍罪，及同條例
    第十二條第四項之未經許可寄藏子彈罪。被告以一行為同時
    寄藏前述槍枝、子彈，觸犯上開二罪名，為想像競合犯，應
    依刑法第五十五條規定，從一重之未經許可寄藏可發射子彈
    具有殺傷力之改造手槍罪處斷。再查被告前因贓物案件，經
    本院以八十九年度訴字第二０九九號判決判處有期徒刑三月
    確定，又因違反毒品危害防制條例案件，經本院分別以九十
    年度易字第二一六六號、九十年度訴字第一六六八號判決各
    判處有期徒刑七月，並定應執行刑有期徒刑一年確定，上開
    案件接續執行，於九十二年四月二十四日縮短刑期假釋出獄
    ，刑期至九十四年七月十三日屆滿，其假釋未經撤銷，以已
    執行論乙節，有臺灣高等法院被告前案紀錄表一份在卷可考
    ，其受有期徒刑之執行完畢，五年內故意再犯本件有期徒刑
    以上之罪，為累犯，應依法加重其刑。又按寄藏與持有，均
    係將物置於自己實力支配之下，僅寄藏必先有他人之持有行
    為，而後始為之受寄代藏而已，故寄藏之受人委託代為保管
    ，其保管之本身，亦屬持有，不過此之持有係受寄之當然結
    果，不應另就其持有犯行予以論處（最高法院七十四年度臺
    上字第三四００號判例參照）。被告係受真實姓名年籍不詳
    、綽號「阿輝」之人委託，代為保管扣案之槍枝、子彈乙節
    ，業經本院審認如上，公訴意旨認被告所為係犯未經許可持
    有可發射子彈具有殺傷力之改造槍枝罪及未經許可持有子彈
    罪，尚有未洽，惟「寄藏」與「持有」之所犯法條項、款相
    同，毋庸變更起訴法條。爰審酌被告犯行對社會治安造成潛
    在威脅，惟其坦承犯行之犯後態度，暨其受寄代藏之槍彈數
    量等一切情狀，量處如主文所示之刑，並就併科罰金部分諭
    知易服勞役之折算標準。扣案可發射子彈具有殺傷力之仿Ｗ
    ＡＬＴＨＥＲ廠ＰＰＫ／Ｓ型半自動手槍製造之改造手槍一
    枝（含彈匣一個，槍枝管制編號0000000000號）
    ，應依刑法第三十八條第一項第一款之規定宣告沒收；至於
    扣案子彈一顆，業經試射擊發，失去子彈之功能，已非違禁
    物，爰不併為沒收之宣告，附此敘明。
據上論斷，應依刑事訴訟法第二百九十九條第一項前段，槍砲彈
藥刀械管制條例第八條第四項、第十二條第四項，刑法第十一條
前段、第五十五條、第四十七條第一項、第四十二條第三項前段
、第三十八條第一項第一款，判決如主文。
本案由檢察官丙○○提起公訴，經檢察官溫祖德到庭執行職務。
中    華    民    國    95    年    11    月    10    日
                  刑事第十庭  審判長法  官  樊季康
                                    法  官  張筱琪
                                    法  官  劉元斐
上列正本證明與原本無異。
如不服本判決，應於判決送達後十日內向本院提出上訴狀 (應附
繕本) ，上訴於臺灣高等法院。
                                    書記官  郭玉芬
中    華    民    國    95    年    11    月    10    日
附錄本案論罪科刑所引法條：
槍砲彈藥刀械管制條例第八條：
未經許可，製造、販賣或運輸鋼筆槍、瓦斯槍、麻醉槍、獵槍、
空氣槍或第四條第一項第一款所定其他可發射金屬或子彈具有殺
傷力之各式槍砲者，處無期徒刑或五年以上有期徒刑，併科新臺
幣一千萬元以下罰金。
未經許可，轉讓、出租或出借前項所列槍枝者，處五年以上有期
徒刑，併科新臺幣一千萬元以下罰金。
意圖供自己或他人犯罪之用，而犯前二項之罪者，處無期徒刑或
七年以上有期徒刑，併科新臺幣一千萬元以下罰金。
未經許可，持有、寄藏或意圖販賣而陳列第一項所列槍枝者，處
三年以上十年以下有期徒刑，併科新臺幣七百萬元以下罰金。
第一項至第三項之未遂犯罰之。
槍砲彈藥刀械管制條例第十二條
未經許可，製造、販賣或運輸子彈者，處一年以上七年以下有期
徒刑，併科新台幣五百萬元以下罰金。
未經許可，轉讓、出租或出借子彈者，處六月以上五年以下有期
徒刑，併科新台幣三百萬元以下罰金。
意圖供自己或他人犯罪之用，而犯前二項之罪者，處三年以上十
年以下有期徒刑，併科新台幣七百萬元以下罰金。
未經許可，持有、寄藏或意圖販賣而陳列子彈者，處五年以下有
期徒刑，併科新台幣三百萬元以下罰金。
第一項至第三項之未遂犯罰之。


司法院資訊處製作；財團法人民間司法改革基金會備份。
